---
title: "Untitled"
author: "KANHONOU LIONEL"
date: "2023-02-15"
output: html_document
---

##Statistique R

```{r}
require(readxl)
require(dplyr)
require(tidyverse)
require(plotly)
```
**commentaires**
##Les données
```{r}
M15<-read_excel("insee_rp_hist_1968M15.xlsx",  skip =4)
P1529<-read_excel("insee_rp_hist_1968_1529.xlsx", skip =4)
P3044<-read_excel("insee_rp_hist_1968_3044.xlsx", skip =4)
P4559<-read_excel("insee_rp_hist_1968_4559.xlsx", skip =4)
P6074<-read_excel("insee_rp_hist_1968_6074.xlsx", skip =4)
P75plus<-read_excel("insee_rp_hist_1968_P75.xlsx",  skip =4)
P65plus<-read_excel("insee_rp_hist_1968_65P.xlsx",  skip =4)


indice<-read_excel("insee_rp_hist_1968_indice.xlsx", skip = 4)

df_list<-list(M15,P1529,P3044,P4559,P6074,P65plus,P75plus)

#merge 
population_nbr<-df_list %>% reduce(full_join, by=c("codgeo","libgeo","an"))

population_nbr<-population_nbr%>%group_by(codgeo,libgeo,an)%>%
  mutate(P6064=pop6074-(pop65p-pop75p))

#Creation d'une base de données que sur le nombre de 
#de la population par tranche d'âge
writexl::write_xlsx(population_nbr,"population_nbr.xlsx")


#
population_nbr<-read_excel("population_nbr.xlsx")
head(population_nbr)
```

**commentaires**
##Les données manquantes

Ne pas oublier qu'on travaille avec les données de la France hors mayotte. 
```{r}
#J'ai vérifié les données manquantes
population_nbr%>%filter(libgeo=="Guadeloupe",is.na(pop1529))
population_nbr%>%filter(libgeo=="Bretagne",!is.na(pop1529))
population_nbr%>%filter(libgeo=="Mayotte",is.na(pop1529))
```
**commentaires**
Pour les années 1968,1975,1982, nous ne disposons pas de données pour les territoires du DOM-TOM (Gouadeloupe, Guyanne et autres)
Toutes les données ne sont disponibles qu'à partir de 1990

**commentaires**
##En France  
```{r}
#Nombre de la population en france par tranche d'âge et par année
nombre_f<-population_nbr%>%group_by(an)%>%filter(an>=1990)%>%
  summarize_if(is.numeric,sum,na.rm=T)

#La population totale par année 
population_total_france<-population_nbr%>%group_by(an)%>%filter(an>=1990)%>%summarise(population_total=sum(pop0014,pop1529,pop3044,pop4559,P6064,pop65p, na.rm = T))

#La part de la population par tranche d'âge et par année
part_france<-apply(nombre_f[,c(2:ncol(nombre_f))], 2, function(x){round(x*100/population_total_france$population_total,2)})
part_france<-as.data.frame(part_france)
part_france<-cbind(an=population_total_france$an,part_france)
```

**commentaires**
Un site qui peut aider à interpréter
https://www.observationsociete.fr/ages/un-vieillissement-de-la-population-souvent-exagere-2/#:~:text=Ce%20vieillissement%20r%C3%A9sulte%20de%20deux,moins%20%C3%A2g%C3%A9s%20que%20la%20moyenne).

##Représentation graphique de la structure de la population par tranche d'âge en pourcentage.(à interpréter)
```{r}
tx_evolution_pic<-plot_ly(data = part_france, y=~pop65p,x=~an,  name = '65 ans ou plus', type='scatter', mode='lines')

tx_evolution_pic<- tx_evolution_pic %>% add_trace(y=~pop0014, name = 'moins de 15ans')

tx_evolution_pic<- tx_evolution_pic %>% add_trace(y=~pop1529, name = '15 ans à 29 ans')

tx_evolution_pic<- tx_evolution_pic %>% add_trace(y=~pop3044, name = '30 ans à 44 ans')

tx_evolution_pic<- tx_evolution_pic %>% add_trace(y=~pop4559, name = '45 ans à 59 ans ')

tx_evolution_pic<- tx_evolution_pic %>%
  add_trace(y=~pop75p, name = 'dont 75 ans ou plus')%>%
  layout(title="Evolution de la structure de la population par tranche d'âge de 1990 à 2019, en % en France", xaxis = list(title = 'année de recensement'), yaxis = list(title = 'taux en pourcentage')) 

tx_evolution_pic
```

**commentaires**
#L'evolution de l'indice de vieillessement en France

```{r}
summary(indice)
head(indice)

#Calcul de l'indice de vieillissement en France
ev_indice_F<-indice%>%group_by(an)%>%summarise(indice_france=mean(ind_vieillist, na.rm=T))
```

**commentaires**
#l'evolution de l'indice de vieillisement en France

#ce qui conforte un peu le resulat trouyvé dans les graphiques précedentes.

Le lien d'en haut nous aidera et celui de l'insee ci-dessous.

https://www.insee.fr/fr/statistiques/5020060?sommaire=5040030#figure5_radio1
```{r, echo=FALSE}
#Graphique

indice_pic<-plot_ly(data = ev_indice_F, y=~indice_france,x=~an, type='scatter', mode='lines + marker')%>%layout(title="Evolution de l'indice de vieillissment de 1968 à 2019 en France", xaxis = list(title = 'année de recensement'), yaxis = list(title = 'indice')) 

#htmlwidgets::saveWidget(widget =tx_evolution_pic, file = "tx_evolution_pic.html")
#webshot(url = "tx_evolution_pic.html", file = "tx_evolution_pic.png", delay = 1, zoom = 4, vheight = 500)

indice_pic
```




